臺灣屏東地方法院民事判決　　　　　　　　　　　　　九十三年度訴字第三九七號
　　原　　　告　甲○○
　　訴訟代理人　史乃文律師
　　被　　　告　乙○○
右當事人間請求遷讓房屋事件，本院於民國九十三年十二月三十日言詞辯論終結，判
決如左：
    主    文
被告應將坐落屏東縣屏東市○街段○○段一五四地號土地上，建號六二五號建物，即
門牌號碼屏東縣屏東市○○路七九號第一層至第三層面積各五七點一三平方公尺，共
計面積一百七十一點三九平方公尺之房屋遷讓返還原告。
原告其餘之訴駁回。
訴訟費用由被告負擔十分之九，餘由原告負擔。
本判決於原告以新臺幣捌拾柒萬肆仟柒佰元供擔保後得假執行。
原告其餘假執行之聲請駁回。
    事實及理由
一、本件原告起訴原請求被告將坐落屏東縣屏東市○街段○○段一五四地號及灰段
    六四七地號土地上，建號新街段三小段六二五號建物，即門牌號碼屏東縣屏東市
    ○○路七九號一至三層房屋遷讓返還予原告，訴訟進行中復擴張請求被告將共同
    使用部分即建號六九四號、面積八三二二．六六平方公尺、權利範圍一萬分之六
    ０遷讓返還予原告，核與民事訴訟法第二百五十五條第一項但書第三款規定無違
    ，應予准許。
二、原告主張：坐落屏東縣屏東市○街段○○段一五四地號及灰段六四七地號土地
    上，建號新街段三小段六二五號，即門牌號碼屏東市○○路七九號第一層至第三
    層，面積各五七．一三平方公尺，合計一七一．三九平方公尺房屋（下簡稱系爭
    房屋）全部，及建號新街段三小段六九四號共同使用部分，面積八三二二．六六
    平方公尺之權利範圍一萬分之六０為原告所有，並為被告無權占用，爰依所有物
    返還請求權，請求被告遷讓返還而提起本訴。聲明：(一)被告應將坐落屏東縣屏東
    市○街段○○段一五四地號及灰段六四七地號土地上，建號六二五號建物，即
    門牌號碼屏東縣屏東市○○路七九號三層樓房之地面層五七．一三平方公尺、第
    二層五七．一三平方公尺、第三層五七．一三平方公尺，權利範圍全部；暨建號
    六九四號共同使用部分，面積八三二二．六六平方公尺、權利範圍一萬分之六０
    遷讓返還予原告。(二)請准供擔保宣告假執行。
三、被告答辯：被告曾向原告之父協商願以新臺幣（下同）二百五十萬元購買系爭房
    屋，惟尚未訂約。聲明：原告之訴駁回。
四、兩造不爭執事項：
    系爭房屋為原告所有，並由被告占有使用中，兩造就系爭房屋並無租賃或借貸關
    係。
五、兩造協議之爭點：
    被告有無繼續占有使用系爭房屋之權利？
六、本院之判斷：
  (一)原告主張系爭房屋為其所有，並為被告占有使用中，業據提出土地及建物登記謄
    本為憑，並經本院會同屏東地政事務所派員勘驗現場，製作筆錄、現場圖，復有
    屏東地政事務所提供之建物測量成果圖在卷可參，猶為被告所不爭執，應認為真
    正。被告雖抗辯曾向原告之父協商願購買系爭房屋而尚未訂約，然此不僅為原告
    所否認，被告復不能證明就系爭房屋有何得以對抗所有人即原告之權利，則原告
    主張系爭房屋為其所有並為被告無權占有，應負返還責任等情，洵屬可採。
  (二)原告另主張就坐落屏東縣屏東市○街段○○段一五四地號及灰段六四七地號土
    地上，建號新街段三小段六九四號建物即系爭房屋所在大樓之樓梯、地下停車場
    等公同使用部分，權利範圍一萬分之六０有所有權，請求被告一併將該部分權利
    遷讓交還云云。惟按，占有乃對於有形物施以事實上管領支配力之法律事實，既
    無從對抽象上權利為之，原告請求被告將上開六四七建號權利一萬分之六０遷讓
    返還，即屬無據。退而言之，苟原告之真意係請求被告將上開大樓公共設施之特
    定部分返還，然被告就系爭房屋既未增建，亦未使用大樓地下室停車場，業據證
    人即訴外人中央保全顧問公司派駐上開大樓之管理組長潘逢進於本院勘驗現場時
    證述在卷（詳本院卷第五七頁筆錄），而系爭房屋結構上雖與該大樓為一體，惟
    因門戶（店面）直接面對公勇路，無需、亦無從經由該大樓其他住戶共同使用之
    門廳、樓梯或電梯進出，對於大樓公設部分並無占有、使用之事實等情，亦據本
    院勘驗現場查明在卷，原告復不能證明被告就該公設部分有何占有之事實，其主
    張已嫌無據，遑論就公共設施等共有物，縱有請求回復之原因，依法亦應請求向
    共有人全體返還，是原告此部分主張，顯不可採。
七、從而，原告依所有物返還請求權之法律關係，請求被告將系爭房屋遷讓返還如主
    文第一項所示，為有理由，應予准許。逾此部分之請求，為無理由，應予駁回。
八、原告陳明願供擔保，聲請宣告假執行，經核其勝訴部份，合於法律規定，爰酌定
    相當之擔保金額宣告之；其餘假執行之聲請，因該部份訴之駁回而失所依據，應
    予駁回。
九、本件事證已臻明確，兩造其餘攻擊防禦及立證方法，經核於判決不生影響，爰不
    逐一論列。
十、據上論結，原告之訴為一部有理由、一部無理由，依民事訴訟法第七十九條、第
    三百九十條第二項，判決如主文。
中　　　華　　　民　　　國　　九十四　　年　　　一　　　月　　十　三　　日
                                    臺灣屏東地方法院民事第二庭
                                        法      官  陳松檀
右正本係照原本作成。
如不服本判決，應於收受送達後二十日內向本院提出上訴書狀，其未表明上訴理由者
，應於提出上訴後二十日內向本院補提理由書狀（均須按他造當事人之人數附繕本）
                                        法院書記官  謝天祥
中　　　華　　　民　　　國　　九十四　　年　　　一　　　月　　十　三　　日
